臺灣高等法院刑事判決　　　　　　　　94年度上訴字第1891號
上　訴　人
即　被　告　甲○○
上列上訴人因毒品危害防制條例案件，不服臺灣板橋地方法院93
年度訴字第989號，中華民國94年2月14日第一審判決（起訴案號
：臺灣板橋地方法院檢察署93年度核退毒偵字第227號、第438號
，移送併案審理案號：同署93年度核退毒偵字第1068號、93年度
毒偵字第700號)，提起上訴，因被告為有罪陳述，經本院聽取當
事人意見後，裁定進行簡式審判程序，判決如下：
    主  文
上訴駁回。
    事  實
一、甲○○曾於民國八十八年間因施用第二級毒品案件，經臺灣
    板橋地方法院依檢察官聲請以八十八年度毒聲字第四九八一
    號裁定送勒戒處所觀察、勒戒，經勒戒後，因無繼續施用毒
    品傾向，經臺灣板橋地方法院檢察署檢察官於八十八年八月
    三十日以八十八年度毒偵字第一五三號不起訴處分確定。九
    十年間，甲○○又因施用第二級毒品案件，經同法院依檢察
    官聲請以九十年度毒聲字第一四七七號裁定送勒戒處所觀察
    勒戒，經勒戒結果，因有繼續施用毒品傾向，經同法院依檢
    察官聲請以九十年度毒聲字第一六六七號裁定令入戒治處所
    施以強制戒治一年，於九十一年四月十七日戒治執行期滿，
    而其該次施用第二級毒品犯行，並經臺灣板橋地方法院檢察
    署檢察官提起公訴，經同法院於九十年六月二十七日以九十
    年度易字第一八五二號判決，判處有期徒刑七月，同年七月
    九日判決確定，九十一年十一月十七日執行完畢。
二、甲○○猶不知悛悔，於五年內，明知毒品海洛因、甲基安非
    他命各屬毒品危害防制條例規定禁止持有、施用之第一級毒
    品、第二級毒品（下各簡稱：海洛因、安非他命），竟分別
    基於施用海洛因及施用安非他命之概括犯意，於下述時地各
    連續施用海洛因及連續施用安非他命多次：
    (一)於九十三年一月十五日上午某時點，在臺北縣新莊市○○
      路五四號三樓，以將海洛因捲入香煙內再點燃香煙吸用之
      方式，施用海洛因一次。同日上午某時點，在同一地點，
      另將安非他命置於玻璃球吸食器內，再以火置其下方燒烤
      使安非他命產生煙霧加以吸用之方式，施用安非他命一次
      。嗣於同日二十一時三十分許，經警徵得其同意進入上址
      搜索，並經警在甲○○皮包內扣得屬其所有供其施用之用
      之海洛因一包（驗後餘淨重零點零九公克）、安非他命一
      包（驗後餘淨重零點四公克）。
    (二)於九十三年二月二十六日十七時許，在臺北縣新莊市○○
      街二五巷十三之四號其住處，以將海洛因捲入香煙內再點
      燃香煙吸用之方式，施用海洛因一次。同日十七時許，在
      同一地點，另將安非他命置於玻璃球吸食器內，再以火置
      其下方燒烤使安非他命產生煙霧加以吸用之方式，施用安
      非他命一次。嗣於同日十九時十分許，在臺北縣新莊市○
      ○路「福營國中」前，經警徵得其同意對其執行搜索，而
      為警在其身上查獲扣得屬其所有供其施用之用之安非他命
      一包（淨重零點五公克）。
　　(三)於九十三年三月二十三日十五時許，在臺北縣新莊市○○
      街二五巷十三之四號其住處，各以上開同一方式，分別施
      用海洛因一次及施用安非他命一次。嗣於同日二十二時許
      ，經警持法官簽發之搜索票至上址執行搜索，並在該址房
      間天花板內扣得屬甲○○所有供施用剩餘之海洛因殘渣袋
      四只、安非他命殘渣袋一只。
三、案經臺北市政府警察局中山分局及臺北縣政府警察局新莊分
    局分別移送及報由臺灣板橋地方法院檢察署檢察官偵查起訴
    ，暨經臺北縣政府警察局蘆洲分局報由同署檢察官移送併案
    審理。
    理  由
壹、認定犯罪事實所憑證據及理由：
一、前揭連續施用海洛因及連續施用安非他命之事實，業據被告
    甲○○於原審及本院審理時坦承不諱（見原審卷第一０八頁
    、本院九十四年七月六日筆錄）。
二、經查：
    (一)就事實欄二(一)所示之施用海洛因及施用安非他命犯行，除
      被告自白外，並有扣案之被告所有供其施用之海洛因一包
      （驗後淨重零點零九公克，見法務部調查局九十三年三月
      八日調科壹字第０六０００七九八九號鑑定通知書，附於
      九十三年度毒偵字第七００號卷第六五頁）、安非他命一
      包（驗後淨重零點四公克，見內政部警政署九十三年四月
      八日刑鑑字第０九三００五二一０一號檢驗通知書，附於
      九十三年度核退毒偵字第一０六八號卷第七頁），可資佐
      證。又被告於該次為警查獲後經警於九十三年一月十六日
      零時二十八分許至一時十五分許之警詢中，經警採之尿液
      檢體，經送臺灣檢驗科技股份有限公司鑑定，經該公司以
      ＥＩＡ酵素免疫分析法初步檢驗，並以ＧＣ／ＭＳ氣相層
      析質譜儀法確認檢驗，鑑驗結果，確呈（甲基）安非他命
      陽性反應之事實，亦有卷附之上開公司濫用藥物尿液檢驗
      報告一份附卷足憑（見九十三年度核退毒偵字第一０六八
      號卷第五頁）。
    (二)就事實欄二(二)所示之施用海洛因及施用安非他命犯行，除
      被告自白外，亦有該次查獲扣案之被告所有供其施用之安
      非他命一包（淨重零點五公克，見臺北縣政府警察局新莊
      分局九十三年二月二十六日查獲涉嫌毒品危害防制條例毒
      品初步檢驗報告書，附於九十三年度毒偵字第一二四三號
      卷第十四頁）扣案可證。又被告該次為警查獲後經警於九
      十三年二月二十六日二十二時四十分許至二十三時十五分
      許採取之尿液檢體，經送臺灣檢驗科技股份有限公司鑑定
      ，經該公司以ＥＩＡ酵素免疫分析法初步檢驗，並以ＧＣ
      ／ＭＳ氣相層析質譜儀法確認檢驗，鑑驗結果，確呈海洛
      因代謝物之嗎啡陽性反應及（甲基）安非他命陽性反應之
      事實，亦有卷附之上開公司濫用藥物尿液檢驗報告一份附
      卷足憑（見九十三年度核退毒偵字第二二七號卷第十三頁
      ）。
    (三)就事實欄二(三)所示之施用海洛因及施用安非他命犯行，除
      被告自白外，亦有該次查獲扣案之被告施用剩餘之海洛因
      殘渣袋四只、安非他命殘渣袋一只（見臺北市政府警察局
      中山分局九十三年三月二十三日查獲涉嫌毒品危害防制條
      例毒品初步檢驗報告書，附於九十三年度核退毒偵字第四
      八三號卷第二三頁、第二四頁）足證。又被告該次為警查
      獲後經警於九十三年三月二十四日零時十分許至一時五分
      許採取之尿液檢體，經送臺灣尖端先進生技醫藥股份有限
      公司鑑定，經該公司以ＥＩＡ酵素免疫分析法初步檢驗，
      並以ＧＣ／ＭＳ氣相層析質譜儀法確認檢驗，鑑驗結果，
      確呈海洛因代謝物之嗎啡陽性反應及（甲基）安非他命陽
      性反應之事實，亦有卷附之上開公司濫用藥物尿液檢驗報
      告一份附卷足憑（見九十三年度核退毒偵字第四三八號卷
      第四六頁）。
三、綜上，被告之自白核與事實相符。本件事證明確，被告施用
    海洛因及施用安非他命之犯行，均洵堪認定。
貳、論罪科刑部分：
一、查被告有事實欄一所示施用毒品經送觀察、勒戒及強制戒治
    之前科紀錄，有臺灣高等法院被告前案紀錄表在卷可證，其
    於上開強制戒治執行完畢後五年內，各為施用海洛因及施用
    安非他命之行為，依毒品危害防制條例第二十三條第二項之
    規定，應依法追訴處罰。核被告施用海洛因之行為，均係犯
    毒品危害防制條例第十條第一項之施用第一級毒品罪。被告
    施用安非他命之行為，則均係犯毒品危害防制條例第十條第
    二項之施用第二級毒品罪。
二、被告先後三次施用海洛因犯行及先後三次施用安非他命犯行
    ，手法各自雷同，分別觸犯犯罪構成要件相同之罪名，顯係
    各基於概括犯意反覆實施，均為連續犯，依刑法連續犯之規
    定各論以一罪，並均加重其刑。被告施用海洛因及施用安非
    他命時之持有海洛因、安非他命之行為，各為高度之施用行
    為所吸收，均不另論罪。被告所為如事實欄二(一)所示之施用
    海洛因及施用安非他命犯行，雖未經檢察官於起訴書犯罪事
    實欄內載明，然於原審業經檢察官併案移送審理，且與被告
    原被訴並成罪之事實欄二(二)(三)所示之施用海洛因及施用安非
    他命犯行，各有連續犯之裁判上一罪關係，均為起訴效力所
    及，本院應併予審究。
三、被告施用海洛因，係以將海洛因捲入香煙內再點燃香煙吸用
    之方式為之，其施用安非他命，則係以將安非他命置於玻璃
    球吸食器內，再以火置其下方燒烤使安非他命產生煙霧加以
    吸用之方式為之，為被告供承在卷（見原審卷第一０八頁）
    ，顯見被告施用海洛因之方式與其施用安非他命之方式迥異
    ，顯係分別為之，犯意應屬各別，罪名亦互殊，自應分論併
    罰。又被告有事實欄一所示之有期徒刑執行完畢之紀錄，有
    臺灣高等法院被告前案紀錄表一份在卷可考，五年以內再犯
    有期徒刑以上之上揭二罪，均為累犯，皆依刑法累犯之規定
    ，遞加重其刑。
四、原審基於同一證據及理由，認被告前揭犯罪均事證明確，適
    用毒品危害防制條例第十條第一項、第二項、刑法第十一條
    、第五十六條、第四十七條、第五十一條第五款之規定，並
    審酌被告本案犯罪動機、目的、施用毒品期間、施用毒品海
    洛因、安非他命雖屬自戕行為，但易造成行為失控危害社會
    秩序暨其犯罪後坦承犯行態度尚佳等一切情狀，分別量處被
    告有期徒刑捌月及肆月，並定其應執行刑有期徒刑拾月，以
    資懲儆，復說明扣案之海洛因一包（驗後淨重零點零九公克
    ）及海洛因殘渣袋四只內之海洛因及海洛因殘渣、安非他命
    一包（驗後淨重零點四公克）、安非他命一包（淨重零點五
    公克）、安非他命殘渣袋一只內之安非他命及安非他命殘渣
    ，均依毒品危害防制條例第十八條第一項前段規定，諭知沒
    收併銷燬之，化驗用盡之毒品因已滅失，無庸諭知沒收銷燬
    ，上開海洛因及海洛因殘渣之包裝袋合計五只、安非他命及
    安非他命殘渣包裝袋合計三只，為被告所有各供包裝海洛因
    、安非他命所用之物，依刑法第三十八條第一項第二款之規
    定宣告沒收。其認事用法，尚無違誤，量刑亦屬偏輕（均量
    處遞加重法定刑後之有期徒刑部分最低度刑，且就施用第二
    級毒品部分，較九十年間之前案為輕）。被告上訴，請求再
    從輕量刑，指摘原審判決不當，核無理由，應予駁回。
據上論斷，應依刑事訴訟法第368條，第364條、第273 條之1第1
項，判決如主文。
本案經檢察官陳維練到庭執行職務。
中　　華　　民　　國　　94　　年　　7 　　月　　20　　日
　　　　　　　　　刑事第十二庭  審判長法　官  李文成
　　　　　　　　　　　　　　　　　　  法　官  官有明
　　　　　　　　　　　　　　　　　　  法　官  王復生
以上正本證明與原本無異。
施用第一級毒品部分如不服本判決應於收受送達後十日內向本院
提出上訴書狀，其未敘述上訴之理由者並得於提起上訴後十日內
向本院補提理由書（均須按他造當事人之人數附繕本）。
施用第二級毒品部分不得上訴。
                                      書記官  王宜玲
中　　華　　民　　國　　94　　年　　7 　　月　　27　　日
附錄本案論罪科刑法條全文
毒品危害防制條例第10條
施用第 1 級毒品者，處六月以上五年以下有期徒刑。
施用第 2 級毒品者，處三年以下有期徒刑。
